【裁判字號】    99,交簡上,108
【裁判日期】    990622
【裁判案由】    公共危險
【裁判全文】
臺灣高雄地方法院刑事判決           99年度交簡上字第108號
上  訴  人
即  被  告  丙○○
上列上訴人即被告因涉公共危險案件，不服本院交通法庭民國99
年3 月26日99年度審交簡字第1407號所為之第一審刑事簡易判決
（聲請簡易判決處刑案號：99年度撤緩偵字第49號），提起上訴
，本院管轄之第二審合議庭判決如下：
    主  文
上訴駁回。
    事  實
一、丙○○前因違反毒品危害防制條例及偽造文書等案件，經本
    院分別以95年度訴字第3505號、96年度簡字第1599號判處有
    期徒刑1 年2 月、2 月，並以97年度審聲字第3373號裁定應
    執行有期徒刑1 年4 月確定，於民國97年8 月28日縮短刑期
    假釋出監，97年11月1日 假釋期滿未經撤銷視為執行完畢。
    詎不知悔改，於98年7 月16日3 、4 時許，在高雄市○○路
    某處海產店內飲用酒類後，明知服用酒類後有不能安全駕駛
    動力交通工具之情形者，不得駕駛動力交通工具，且其控制
    力及注意力均已達無法安全駕駛之程度，仍駕駛車牌號碼40
    6-YA號營業用小客車沿高雄市○○路北往南方向行駛，於同
    日5 時許行經該路段321 之1 號前時，因飲酒過量導致注意
    力不集中及駕駛操控能力減弱，不慎以該營業用小客車右前
    車頭撞擊停放該處路旁乙○○所有車牌號碼YRQ-689 號機車
    右後車尾，肇事後仍繼續行駛至該路段與建榮路交岔口處，
    因精神不濟而在車內駕駛座上睡著。嗣經警方到場處理交通
    事故，發現上開營業用小客車停車於翠華路快車道上，且丙
    ○○坐在車內駕駛座上昏睡，即拍打車窗喚醒鄭恆記，並於
    98年7 月16日6 時57分許對丙○○施以酒精濃度測試，測得
    其呼氣酒精濃度達每公升0.37毫克，而查悉上情。
二、案經高雄市政府警察局鼓山分局報告臺灣高雄地方法院檢察
    署檢察官偵查後聲請以簡易判決處刑。
    理  由
一、證據能力之認定
    按被告以外之人於審判外之陳述，雖不符刑事訴訟法第159
    條之1 至第159 條之4 之規定，而經當事人於審判程序同意
    作為證據，法院審酌該言詞陳述或書面陳述作成時之情況，
    認為適當者，亦得為證據，刑事訴訟法第159 條之5 第1 項
    定有明文。查本判決所引用據以認定事實之傳聞證據，檢察
    官及被告雖知該等證據資料為傳聞證據，但於本院審理時均
    表示同意作為證據，本院審酌該等證據資料製作時之情況，
    尚查無違法不當及證明力明顯過低之瑕疵，認為以之作為證
    據應屬適當，揆諸前開法律規定與說明，爰依同法第159 條
    之5 第1 項規定，認該等證據資料均有證據能力。
二、認定犯罪事實所憑證據及理由
    上開事實，經上訴人即被告丙○○（下稱被告）坦承不諱，
    核與證人即機車所有人乙○○、上開被告所駕駛營業用小客
    車所有人黃華聰於於警詢證述相符，且有酒精呼氣測試值測
    試結果列印單（警卷15頁）、刑法第185 條之3 案件測試觀
    察紀錄表（警卷14頁）、舉發違反道路交通管理事件通知單
    （警卷22頁）、道路交通事故現場圖（警卷16、17頁）、道
    路交通事故談話紀錄表（警卷18至19頁）、查獲現場相片4
    張（警卷20至21頁）、車牌號碼406-YA號營業用小客車之車
    籍查詢資料（警卷27頁）在卷可憑，足認被告自白與事實相
    符，堪予採認。又按汽車駕駛人飲酒後其吐氣所含酒精成分
    超過每公升0.25毫克以上者，即不得駕車，道路交通安全規
    則第114 條第2 款定有明文，被告於飲用酒類後，其吐氣所
    含酒精成分已超過每公升0.25毫克，仍駕駛上開營業用小客
    車沿翠華路行駛，並撞擊停放路旁之證人乙○○所有前述機
    車，肇事後仍繼續前行至翠華路與建榮路交岔口，停車於翠
    華路快車道上而於車內睡覺，足見被告駕駛上開營業用小客
    車朝向路旁行駛，始撞擊停放路旁之機車，其撞擊後再由路
    旁轉向翠華路內側快車道，並停車在快車道上睡覺，可知當
    時被告行車方向呈Ｓ狀，若非因飲用酒類影響被告之注意力
    及駕駛操控能力，被告應不致於道路上蛇行並撞擊路旁機車
    ；若非被告已因酒精作用而無法保持清醒，應不致無法將上
    開營業用小客車駛停路邊，而直接在翠華路快車道上停車昏
    睡，足認被告酒後已處於不能安全駕駛動力交通工具之狀態
    甚明。是被告上開酒後駕車之犯行，實堪認定，本案事證明
    確，應依法論科。
三、核被告所為，係犯刑法第185 條之3 服用酒類不能安全駕駛
    動力交通工具而駕駛罪。又被告前因違反毒品危害防制條例
    及偽造文書等案件，經本院分別以95年度訴字第3505號、96
    年度簡字第1599號判處有期徒刑1 年2 月、2 月，並以97年
    度審聲字第3373號裁定應執行有期徒刑1 年4 月確定，於97
    年8 月28日縮短刑期假釋出監，97年11月1 日假釋期滿未經
    撤銷視為執行完畢一節，有臺灣高等法院被告前案紀錄表在
    卷可按，是被告受有期徒刑執行完畢後，5 年內故意再犯本
    案有期徒刑以上之罪，為累犯，應依刑法第47條第1 項規定
    加重其刑。原審以被告罪證明確，因而適用刑法第185 條之
    3 、第47條第1 項、第41條第1 項前段，刑法施行法第1 條
    之1 ，並審酌被告於飲酒後呼氣酒精濃度達每公升0.37毫克
    ，顯已無法安全駕駛之情形下，仍貿然駕車上路，因而肇事
    ，無視於自身安全，並對其他參與道路交通之不特定人之生
    命、身體及財產之安全亦有危害之虞，行為實有非議之處，
    惟念其犯後坦承犯行，態度良好等一切情狀，量處拘役70日
    ，並諭知如易科罰金以新臺幣1000元折算1 日之折算標準，
    其認事用法均無違誤，量刑亦屬妥適。被告上訴意旨略以：
    其並無酒駕前科，飲酒後呼氣酒精濃度測得僅有每公升0.37
    毫克，原審量刑過重，請求撤銷改判從輕量刑等語，惟按關
    於刑之量定，係實體法上賦予法院得為自由裁量之事項，倘
    其未有逾越法律所規定之範圍，或濫用其權限，即不得任意
    指摘為違法（最高法院75年度台上字第7033號判例意旨參照
    ）；且在同一犯罪事實與情節，如別無其他加重或減輕之原
    因，下級審量定之刑，亦無過重或失輕之不當情形，則上級
    審法院對下級審法院之職權行使，原則上應予尊重（最高法
    院85年度台上字第2446號判決意旨參照）。本院審酌被告酒
    後蛇行駕車並失控撞擊路旁他人機車等一切情狀，難謂原審
    之量刑有何違法失當之處，是被告執上開事由指摘原判決不
    當，為無理由，應予駁回。
據上論斷，應依刑事訴訟法第455 條之1 第1 項、第3 項、第36
8 條，判決如主文。
本案經檢察官甲○○到庭執行職務。
中    華    民    國    99    年    6     月    22    日
                  交通法庭  審判長法  官  莊珮君
                                  法  官  王俊彥
                                  法  官  楊國煜
不得上訴。
以上正本證明與原本無異。
中    華    民    國    99    年    6     月    22    日
                                  書記官  王芷鈴
附錄本判決論罪之法條
刑法第185之3條
服用毒品、麻醉藥品、酒類或其他相類之物，不能安全駕駛動力
交通工具而駕駛者，處1 年以下有期徒刑、拘役或15萬元以下罰
金。

司法院資訊處製作；財團法人民間司法改革基金會備份。
